【裁判字號】    91,易,542
【裁判日期】    920206
【裁判案由】    電信法
【裁判全文】
臺灣嘉義地方法院刑事判決                          九十一年度易字第五四二號
    公  訴  人  臺灣嘉義地方法院檢察署檢察官
    被      告  甲○○  男三十.
                乙○○  男六十.
右列被告因違反電信法案件，經檢察官提起公訴（九十一年度偵字第四九六九號），
本院判決如左︰
    主  文
甲○○未經許可擅自使用電台發送九千赫至三百秭赫之射頻信息，致干擾無線電波之
合法使用，處有期徒刑月，如易科罰金，以佰元折算壹日。扣案之發射機壹台、
ＳＴＬ接受機壹台、功率放大器壹台、激勵器壹台、接收器壹台、ＵＨＦ立體聲發射
機貳台、音頻處理器貳台（臺灣嘉義地方法院檢察署九十一年度保管字第一三四０號
）均沒收。
乙○○幫助未經許可擅自使用電台發送九千赫至三百秭赫之射頻信息，致干擾無線電
波之合法使用，處拘役肆拾日，如易科罰金，以佰元折算壹日。
    事  實
一、甲○○明知未經許可不得擅自設置或使用電台發送九千赫至三百秭赫之射頻信息
    ，竟未經主管機關交通部許可，自民國九十一年四月三日起，在嘉義市○區○○
    ○街七號十二樓之二及頂樓、嘉義縣境內北緯二三度三二分三二‧五秒、東經一
    二０度三四分五六‧六秒方圓一百公尺內，擅自設立介於九千赫至三百秭赫內之
    無線電頻率ＦＭ１０１‧０ＭＨＺ（兆赫）之未具名廣播電台，並自設置之日起
    ，接續使用上開電台發送介於九千赫至三百秭赫內之無線電頻率ＦＭ１０１‧０
    ＭＨＺ（兆赫）之無線電射頻信息播放節目，致干擾「漢聲廣播電台」合法設立
    使用之ＦＭ一０一‧三ＭＨＺ（兆赫）之無線電頻率。乙○○明知上情，仍基於
    幫助甲○○從事上開行為之犯意，免費出借其所有之上開嘉義縣境內北緯二三度
    三二分三二‧五秒、東經一二０度三四分五六‧六秒方圓一百公尺內（即坐落嘉
    義縣竹崎鄉○○○段九一五號土地內）土地予甲○○架設功率放大器、激勵器、
    接收器各一台，並將其所申請之電源供該三台機器電台使用，以發送無線電射頻
    信息播送節目。嗣於九十一年四月二十三日下午一時五十分許，經交通部電信總
    局電信警察隊第三中隊持搜索票至上開二處所執行搜索查獲上情，並扣得甲○○
    所有之電信器材發射機一台、ＳＴＬ接受機一台、功率放大器一台、激勵器一台
    、接收器一台、ＵＨＦ立體聲發射機二台、音頻處理器二台。
二、案經交通部電信總局函送臺灣嘉義地方法院檢察署檢察官偵查起訴。
    理  由
一、訊據被告甲○○對右揭事實坦承不諱，惟辯稱：乙○○不知情，伊未告知乙○○
    要做地下電台，僅將功率放大器、激勵器、接收器架設在其土地上云云；被告乙
    ○○辯稱：不知道甲○○架設地下電台，只說要借用土地，伊土地上之電源是申
    請作水果噴灑農藥用，並無任何代價云云。本院經查：
  (一)被告乙○○免費出借其所有嘉義縣境內北緯二三度三二分三二‧五秒、東經一二
    ０度三四分五六‧六秒方圓一百公尺內（即坐落嘉義縣竹崎鄉○○○段九一五號
    土地內）土地予被告甲○○架設功率放大器、激勵器、接收器各一台，並將其所
    申請之電源供該三台機器電台使用，以發送無線電射頻信息播送節目等情，業據
    被告乙○○坦承不諱，核與被告甲○○供述之情節相符。
  (二)被告乙○○雖於警訊時供稱：「（警方於執行搜索時查獲未立案之ＦＭ一０一‧
    ０ＭＨＺ之發射站（未具名電台）是否為你所有？）不是我所有。」、「（是何
    人所有？何時架設？）是一個朋友綽號「旺仔」介紹認識、但我並不認識對方，
    大約二年前架設的。」、「（該電表是否做其他用途？你如何將該電費單交由對
    方？）‧‧‧‧都是連絡旺仔由他處理。」（見警卷第三頁反面）。然於本院審
    理時則供承：「（為何將地借甲○○？）因為他說只要角落沒用的地借他用，沒
    說要做什麼。」、「（土地上之機器何時裝的？）案發前沒幾天，我沒注意。」
    、「（甲○○向你借土地否？）是。」、「（為何警訊時說是一個叫「旺仔」的
    人介紹認識，並且機具是二年前架設？（提示告要旨）我怕會牽連到甲○○會很
    嚴重，因為他是我鄰居，我才這麼說。」（見本院九十一年十月十八日訊問筆錄
    ）。足證，被告乙○○於警訊時即知悉被告甲○○向其借用土地架設地下電台所
    用之功率放大器、激勵器、接收器各一台，為免牽連被告甲○○，於警訊時故意
    偽稱係「旺仔」之人借用土地，故意誤導警方偵辦方向。
  (三)被告乙○○既將其土地提供予被告甲○○擺設電波器材，且將所申請之電源提供
    被告甲○○使用，足證被告二人交情匪淺，其諉稱不知該等器材之功用，實難採
    信。
  (四)被告甲○○於本院審理時供承係為了賺錢，要將電台租給別人，被告乙○○亦供
    承被告甲○○要借伊土地放做電台的工具，伊想只有借出一角土地而已，不知違
    法。（見本院九十二年一月二十三日審判筆錄），益證，被告乙○○應知悉被告
    甲○○設置地下電台一情無誤，被告甲○○辯稱被告乙○○不知情，委無足採。
  (五)此外，並有發射機一台、ＳＴＬ接受機一台、功率放大器一台、激勵器一台、接
    收器一台、ＵＨＦ立體聲發射機二台、音頻處理器二台扣案及交通部電信總局南
    區電信監理站非法電台及電波干擾處理報告表三份及所附資料、電信總局南區電
    信監理站廣播電台電場強度干擾測試表二份附卷可稽。
  (六)本件事證明確，被告二人之犯行，洵堪認定。
二、核被告甲○○所為，係犯電信法第五十八條第一項之未經許可擅自使用電台發送
    九千赫至三百秭赫之射頻信息，致干擾無線電波之合法使用罪。被告乙○○係犯
    未經許可擅自使用電台發送九千赫至三百秭赫之射頻信息，致干擾無線電波之合
    法使用罪之幫助犯。被告前開設置之低度行為為嗣後使用之高度行為所吸收，不
    另論罪。被告先後多日之未經許可擅自使用電台發送九千赫至三百秭赫之射頻信
    息，致干擾無線電波之合法使用之行為，係出於一未經主管機關許可之單一犯意
    ，而接續為之，應論以單純一罪。被告乙○○係幫助犯，依正犯之刑減輕之。爰
    審酌被告二人之品行、犯罪之動機、目的、手段、所生危害，及犯罪後坦承犯行
    ，態度良好等一切情狀，分別量處如主文所示之刑，並均諭知易科罰金之折算標
    準，以示懲儆。
三、扣案之電信器材發射機一台、ＳＴＬ接受機一台、功率放大器一台、激勵器一台
    、接收器一台，ＵＨＦ立體聲發射機二台、音頻處理器二台均應依電信法第六十
    條規定於正犯即被告甲○○項下宣告沒收之（最高法院八十八年度台上字第六二
    三四號判決意旨參照）。
據上論斷，應依刑事訴訟法第二百九十九條第一項前段，電信法第五十八條第一項、
第六十條，刑法第十一條前段、第三十條、第四十一條第一項前段，罰金罰鍰提高標
準條例第二條，判決如主文。
本案經檢察官李文和到庭執行職務。
中      華      民      國    九十二    年      二      月      六      日
                                臺灣嘉義地方法院刑事第二庭
                                        法  官  柯  月  美
右正本證明與原本無異。
如不服本判決，應於判決送達後十日內向本院提出上訴狀( 應附繕本 )。
中      華      民      國    九十二    年      二      月      六      日
                                        書記官  侯  麗  茹
附錄：
電信法第五十八條：
未經許可擅自設置或使用電台發送九千赫至三百秭赫之射頻信息，致干擾無線電波之
合法使用者，處二年以下有期徒刑、拘役或科或併科新台幣六十萬元以下罰金。
違反第四十六條第四項規定設置或使用無線廣播電台或無線電視電台發送射頻信息，
致干擾無線電波之合法使用，或違反第四十八條第一項規定擅自使用或變更無線電頻
率致干擾無線電波之合法使用者，依前項之規定處斷。
違反第四十八條第一項規定，擅自使用或變更無線電頻率未干擾無線電波之合法使用
者，處拘役或科或併科新台幣二十萬元以下罰金。


司法院資訊處製作；財團法人民間司法改革基金會備份。
